臺灣花蓮地方法院刑事判決　　　　　　　　100年度訴字第2號
公　訴　人　臺灣花蓮地方法院檢察署檢察官
被　　　告　李嘉陵
選任辯護人　蔡文欽律師（法律扶助基金會指派）
上列被告因違反毒品危害防制條例等案件，經檢察官提起公訴（
99年度偵字第3271、5161號，99年度偵緝字第 186號），本院判
決如下：
    主  文
李嘉陵犯如附表所示之罪，各處如附表所示之刑。應執行有期徒
刑拾貳年。扣案Sony Ericsson行動電話壹支 （IMEI：0000
0000-000000-0-00號）及 0000000000
號行動電話門號 SIM卡壹片，均沒收；未扣案販賣毒品所得共計
新臺幣壹萬零肆佰元沒收，如全部或一部不能沒收時，以其財產
抵償之。
    事  實
一、李嘉陵（綽號小肥）前因施用毒品案件，經本院於民國93年
    10月17日，以93年度訴字第 162號判處有期徒刑8月、5月，
    應執行有期徒刑11月確定，復因竊盜案件，經本院於93年12
    月30日，以93年度簡上字第78號判處有期徒刑 2年，並經臺
    灣高等法院花蓮分院以94年度上訴字第67號駁回上訴確定；
    再因藏匿人犯案件，經臺灣臺東地方法院於95年 7月26日，
    以95年度易字第123號判處有期徒刑 3月、3月，應執行有期
    徒刑5月確定，嗣經同法院以96年度聲減字第869號裁定減刑
    為應執行有期徒刑2月15日確定；再經同法院於97年7月11日
    以97年度聲減字第81號裁定就施用毒品案件部分減刑為有期
    徒刑4月、2月15日，並與前開兩案合併應執行有期徒刑2年6
    月確定，於98年2月21日縮短刑期執行完畢。
二、詎李嘉陵仍不知悔改，明知海洛因為毒品危害防制條例所規
    定之第一級藥品，安非他命係藥事法所規定之禁藥，且為毒
    品危害防制條例所規定之第二級毒品，均不得販賣與轉讓，
    仍分別基於販賣、轉讓第一級毒品、販賣第二級毒品與轉讓
    禁藥之犯意，以0000000000、0000000000號行動電話作為聯
    絡之工具，而與如附表所示之對象聯絡後，李嘉陵即於如附
    表所示之時間及地點，以如附表所示之方式，販賣海洛因與
    張沛鋒、莊忠華各1次、王哲偉 2次及林靜惠3次；轉讓海洛
    因與張沛鋒及莊忠華各 1次；販賣安非他命與黃婉婷、陳正
    國、湯文貞、張志文各1次及吳憶君、游建良各2次；轉讓安
    非他命與林奇螢、吳憶君、張沛鋒及及游建良各 1次。嗣經
    警對李嘉陵施以通訊監察，而循線查獲，並扣得SonyEricss
    on行動電話壹支（IMEI：00000000-0000 00-0-00號）及000
    0000 000號行動電話門號SIM卡壹片。
三、案經海岸巡防總局東部巡防局及花蓮縣警察局移送臺灣花蓮
    地方法院檢察署檢察官偵查起訴。
    理  由
一、按被告以外之人於審判外之言詞或書面陳述，除法律有規定
    者外，不得作為證據。被告以外之人於審判外之陳述，雖不
    符刑事訴訟法第159條之1至第159條之4之規定，而經當事人
    於審判程序同意作為證據，法院審酌該言詞陳述或書面陳述
    作成時之情況，認為適當者，亦得為證據。當事人、代理人
    或辯護人於法院調查證據時，知有第159條第1項不得為證據
    之情形，而未於言詞辯論終結前聲明異議者，視為有前項之
    同意。被告以外之人於偵查中向檢察官所為之陳述，除顯有
    不可信之情況者外，得為證據，刑事訴訟法第159條第1項、
    第159條之5、第159條之1第 2項分別定有明文。證人林奇螢
    、陳正國、吳憶君、游建良、王哲偉、吳建華、張沛鋒、湯
    文貞於檢察官依法訊問並命具結之證詞，本院審酌其等於陳
    述時之外在環境及情況，並無顯有不可信之情況，從而其等
    此部分之證述，有證據能力。又檢察官、被告李嘉陵及其辯
    護人對於本院據以認定事實之其餘供述證據，均未於言詞辯
    論終結前聲明異議，本院審酌該些供述證據作成時之情況，
    核無違法取證或其他瑕疵，認為以之作為證據為適當，是該
    些供述證據均有證據能力。
二、上揭犯罪事實，業據被告於本院審理時均坦承不諱（見本院
    卷第 294-297頁），核與證人林奇螢、陳正國、吳憶君、游
    建良、王哲偉、張沛鋒、湯文貞於警詢及檢察官偵訊、證人
    黃婉婷、林靜惠、張志文、莊忠華於警詢之證述情節大致相
    符（見98年度偵字第4642號卷，下稱偵4642號卷，第33、76
    - 77頁；99年度偵字第3271號卷，下稱偵3271號，卷一第29
    - 30、197-198、202-204、218-220、231-234頁；偵3271號
    卷二第2、8-11、23-25、31-33、59-61、65-66、97、100-1
    01、107-108、110-111、126-127、195-196頁；偵3271號卷
    三第59-65頁），復有通訊監察譯文2份在卷（見偵4642號卷
    第24-25頁、偵3271號卷三第7-49頁）及Sony Ericsson行動
    電話1支 （IMEI：00000000-000000-0-00號）、0000000000
    號行動電話門號SIM卡1張扣案可資佐證，足認被告確有如附
    表所示之時間、地點，販賣、轉讓海洛因及安非他命與附表
    所示之人。
三、我國查緝毒品之施用或販賣一向執法甚嚴，對於販賣毒品者
    尤科以重度刑責，又販賣毒品既係違法行為，當非可公然為
    之，亦無公定價格，且容易分裝並增減份量，而每次買賣之
    價量，可能隨時依雙方關係深淺、資力、需求量及對行情之
    認知、來源是否充裕、查緝是否嚴謹、購買者被查獲時供述
    購買對象之可能風險之評估等情形，而異其標準，非可一概
    而論；而買受毒品之人通常亦無法探知販毒者賺取利潤幾何
    ，是販賣毒品之利得，除販毒者坦承犯行或價量俱臻明確外
    ，委難察得實情，販賣之人從價差或量差中牟利之方式雖異
    ，其意圖營利之販賣行為則同一。是以因海洛因及安非他命
    量微價高，販賣者率有利益可圖，參以被告與證人王哲偉、
    張沛鋒、莊忠華、張志文、林靜惠、黃婉婷、陳正國、游建
    良、湯文貞及吳憶君並無特殊親密交情，被告販賣海洛因及
    安非他命，如無從中抽取利益，又豈會甘冒遭警查獲可能處
    以重刑之風險而如此作為，足證被告係從販入與賣出之量價
    差異汲取利潤，其販賣海洛因及安非他命，主觀上具有意圖
    營利之目的，至為灼然。綜上所述，上揭補強證據已足資證
    明被告所為之任意性自白，核與事實相符，本件事證明確，
    被告之犯行均堪予認定。
四、論罪科刑部分：
(一)按安非他命係毒品危害防制條例第2條第2項第2款所列之第2
    級毒品，另業經行政院衛生署於79年10月 9日以衛署藥字第
    904142號函明令公告列為禁藥，屬藥事法查禁之禁藥，依法
    不得轉讓。而藥事法所規範者，係藥事之管理；所稱藥事，
    並非僅止於藥物（指藥品及醫療器材），尚包括藥商、藥局
    及其有關之事項，此觀該法第1條、第4條之規定自明。而毒
    品未必係經公告之禁藥，禁藥亦未必為毒品。故毒品危害防
    制條例與藥事法二者，並無必然之特別法與普通法關係。是
    除轉讓之安非他命，其數量達行政院依毒品危害防制條例第
    8條第6項規定所訂定之標準，經依法加重該條第 2項之法定
    刑後，較藥事法第83條第 1項之法定刑為重之情形外，因藥
    事法第83條第1項係於93年4月21日修正公布，同年月23日施
    行，為毒品危害防制條例第8條第2項之後法，且為重法，自
    應優先適用藥事法處斷。查被告轉讓安非他命予李奇瑩、吳
    憶君、游建良及張沛鋒各1次，惟並無證據證明被告4次轉讓
    安非他命之數量分別達行政院所發布「轉讓持有毒品加重其
    刑之數量標準」規定淨重10公克以上之標準，是無從依據毒
    品危害防制條例第8條第6項之規定加重其刑，復因藥事法第
    83條第 1項之法定刑較毒品危害防制條例第8條第2項之法定
    刑為重，應優先適用藥事法之規定處罰。
(二)核被告就如附表編號3至5、13至15、20所為，係犯毒品危害
    防制條例第4條第1項之販賣第一級毒品罪；就如附表編號 2
    、6至7、9至11、18至19所為，係犯同條第2項之販賣第二級
    毒品罪；就如附表編號16及21所為，係犯同法第8條第1項之
    轉讓第一級毒品罪；就如附表編號1、8、12、17所為，係犯
    藥事法第83條第 1項之轉讓禁藥罪。公訴意旨認被告所為如
    附表編號11及 19之犯行，係犯藥事法第83條第1項之轉讓禁
    藥罪；所為如附表編號14之犯行，係犯毒品危害防制條例第
    8 條第 1項之轉讓第一級毒品罪，容有誤會，惟其社會基本
    事實同一，起訴法條應予變更（已當庭告知被告所犯法條）
    。其所涉轉讓第一級毒品部分之犯行，因並無證據證明轉讓
    之重量已達「轉讓毒品加重其刑之數量標準」第2條第1項第
    1 款所規定之 5公克，依罪疑唯輕之原則，應認其轉讓之數
    量未達該標準，而無毒品危害防制條例第8條第6項加重其刑
    之適用。被告持有第一級毒品、第二級毒品即禁藥進而販賣
    、轉讓之，其持有之低度行為應為販賣、轉讓之高度行為所
    吸收，均不另論罪。其所為如附表所示販賣第一級毒品 7次
    、第二級毒品8次、轉讓第一級毒品2次及轉讓禁藥 4次等犯
    行，各次犯行之時間、地點均不同，顯係基於各別犯意所為
    ，應予分論併罰。
(三)查被告前因施用毒品案件，經本院以93年度訴字第 162號判
    處有期徒刑8月、5月，應執行有期徒刑11月確定，復因竊盜
    案件，經本院以93年度簡上字第78號判處有期徒刑 2年，並
    經臺灣高等法院花蓮分院以94年度上訴字第67號駁回上訴確
    定；再因藏匿人犯案件，經臺灣臺東地方法院以95年度易字
    第123號判處有期徒刑3月、3月，應執行有期徒刑5月確定，
    嗣經同法院以96年度聲減字第 869號裁定減刑為應執行有期
    徒刑2月15日確定；再經同法院以 97年度聲減字第81號裁定
    就施用毒品案件部分減刑為有期徒刑4月、2月15日，並與前
    開兩案合併應執行有期徒刑 2年6月確定，於98年2月21日縮
    短刑期執行完畢等情，此有臺灣高等法院被告前案紀錄表 1
    份在卷可參，其受徒刑之執行完畢後， 5年以內故意再犯本
    件有期徒刑以上之罪，均為累犯，除法定刑為死刑、無期徒
    刑部分依法不得加重外，各應依刑法第47條第 1項規定加重
    其刑。
(四)按犯毒品危害防制條例第4條至第8條、第10條或第11條之罪
    ，供出毒品來源，因而查獲其他正犯或共犯者，減輕或免除
    其刑，毒品危害防制條例第17條第 1項定有明文。查被告為
    警查獲後，於警詢時供出毒品來源為湯文貞、趙萬明，並因
    而查獲湯文貞、趙萬明等情，有花蓮縣警察局 100年花警刑
    字第第1000015402號函及附件在卷可參（見本院卷第156-28
    8頁），是被告就附表編號2至7、9至11、13至16、18至21等
    販賣第一級、第二級毒品及轉讓第一級毒品部分犯行，均依
    毒品危害防制條例第17條第 1項之規定減輕其刑，並依法先
    加後減之。又按犯毒品危害防制條例第4條至第8條之罪於偵
    查及審判中均自白者，減輕其刑，同條例第17條第 2項亦定
    有明文。查被告就如附表編號 2、3、6、7、9、10、13、16
    、18、20、21部分之犯行，於偵查中與本院審理時均自白（
    見偵3271號卷一第10 3-104、偵3271號卷三第87-92、243-2
    46、281-282頁；本院卷第第294-297頁），則該些犯行均應
    依該項規定遞減輕其刑；至如附表編號4、5、11、14、15、
    19販賣毒品部分，被告於偵查中或稱當次交易並未成功，或
    稱當次僅係轉讓毒品，並未自白犯罪，僅於本院審理時始坦
    白認罪（見偵3271號卷一第16頁、偵3271號卷三第89、110-
    112、125、245-246、282頁），是此部分並無毒品危害防制
    條例第17條第2項減刑規定之適用，僅能依同條第1項規定減
    刑。至被告就如附表編號1、8、12及17轉讓安非他命部分，
    因所犯者為藥事法第83條第 1項之轉讓禁藥罪，而非依毒品
    危害防制條例第8條第2項規定論科，即與上開毒品危害防制
    條例第17條第1項及第2項規定不符，且基於適用法律應整體
    性適用，不得割裂之原則，被告就該些部分自不得依毒品危
    害防制條例第17條第1項、第2項規定減輕其刑，併此敘明。
(五)按刑法第59條規定犯罪之情狀顯可憫恕者，得酌量減輕其刑
    ，其所謂「犯罪之情狀」，與同法第57條規定科刑時應審酌
    之一切情狀，並非有截然不同之領域，於裁判上酌減其刑時
    ，應就犯罪一切情狀（包括第57條所列舉之10款事項），予
    以全盤考量，審酌其犯罪有無可憫恕之事由（即有無特殊之
    原因與環境，在客觀上足以引起一般同情，以及宣告法定低
    度刑，是否猶嫌過重等等），以為判斷（最高法院95年度台
    上字第6157號判決意旨參照）。查本件被告如附表編號3至5
    、13至15、20等販賣海洛因之犯行，雖販售 7次，然合計販
    售之金額僅新臺幣（下同） 3,800元，獲利非鉅，且其交易
    範圍侷限於日常生活友儕之間，手法單純，足見係因偏差之
    價值觀致罹法網，犯罪情節尚非嚴重，於本院審理時亦已坦
    承犯行，知所悔悟，其惡性與犯罪情節核與大量走私進口或
    長期販賣毒品者有重大差異，被告若處以法定最低刑度，依
    社會一般觀念仍有情輕法重之嫌，有傷人民對法律之情感，
    是被告犯罪之情狀顯可憫恕，認科以最低度刑仍嫌過重，爰
    依刑法第59條之規定，均予以酌量遞減輕其刑。
(五)爰審酌被告國中畢業之智識程度，年輕力壯不思以正當途徑
    獲取金錢，無視於國家杜絕毒品危害之禁令，竟以販賣毒品
    圖不法所得，及基於朋友情誼轉讓毒品及禁藥之犯罪動機，
    足以使購買、轉讓施用者導致生理及心理毒害，形成生理成
    癮性及心理依賴性，戕害國民身心健康，危害社會治安，被
    告販賣毒品之所得，轉讓毒品及禁藥之數量，及犯後坦承犯
    行等一切情狀，各量處如附表所示之刑，及定其應執行之刑
    。扣案之Sony Ericsson行動電話1支（IMEI：00000000-000
    000-0-00號）及0000000000號行動電話門號SIM卡1張（花蓮
    縣警察局刑事大隊扣押物品目錄表誤載為0000000000號），
    均為被告所有供犯本件如附表編號 2至21犯罪所用之物，業
    據被告供承在卷（見本院卷第 296-297頁），就所犯販賣毒
    品及轉讓第一級毒品罪部分，應依毒品危害防制條例第19條
    第1項規定宣告沒收之；就所犯轉讓禁藥罪部分，依刑法第3
    8條第1項第2款規定宣告沒收之。被告於如附表編號2、3、6
    、7、9、10、11、13、15、18、20販賣毒品所得共10,400元
    ，尚未扣案，應依毒品危害防制條例第19條第 1項規定宣告
    沒收之，如全部或一部不能沒收時，以其財產抵償之。至如
    附表編號4、5、14及19販賣毒品之部分，被告雖有交付毒品
    與附表所示之對象，然尚未取得財物；及其餘扣案之行動電
    話2支（IMEI：00000000000000-0號、000000000000000號）
    、0000000000號行動電話門號SIM卡1張，均非被告供本件犯
    罪所用之物 （見本院卷第296-297頁），爰均不另為沒收之
    諭知。
據上論斷，應依刑事訴訟法第299條第 1項前段、第300條，毒品
危害防制條例第4條第1項、第2項、第8條第1項、第17條第1項、
第 2項、第19條第1項，藥事法第83條第1項，刑法第11條、第47
條第1項、第59條、第51條第5款、第38條第1項第2款，判決如主
文。
本案經檢察官林英正到庭執行職務。
中    華    民    國   100    年    5     月    24    日
                  刑事第三庭    審判長法  官  李世華
                                      法  官  許乃文
                                      法  官  吳育汝
以上正本證明與原本無異。
如不服本判決應於收受送達後10日內向本院提出上訴書狀，並應
敘述具體理由。其未敘述上訴理由者，應於上訴期間屆滿後20日
內向本院補提理由書(均須按他造當事人之人數附繕本)「切勿逕
送上級法院」。
中    華    民    國   100    年    5     月    24    日
                                      書記官
附錄論罪科刑法條：
毒品危害防制條例第4條第1項、第2項：
製造、運輸、販賣第一級毒品者，處死刑或無期徒刑；處無期徒
刑者，得併科新臺幣2千萬元以下罰金。
製造、運輸、販賣第二級毒品者，處無期徒刑或 7年以上有期徒
刑，得併科新臺幣1千萬元以下罰金。
毒品危害防制條例第8條第1項：
轉讓第一級毒品者，處1年以上7年以下有期徒刑，得併科新臺幣
1百萬元以下罰金。
藥事法第83條第1項：
明知為偽藥或禁藥，而販賣、供應、調劑、運送、寄藏、牙保、
轉讓或意圖販賣而陳列者，處 7年以下有期徒刑，得併科新臺幣
5百萬元以下罰金。
附表：
┌──┬─────┬─────┬───┬──────────┬────┬──────────────────┐
│編號│   時間   │  地點    │  對象│犯罪方式及毒品種類  │販賣所得│主文                                │
├──┼─────┼─────┼───┼──────────┼────┼──────────────────┤
│ 1  │98年9月16 │花蓮縣吉安│李奇螢│李嘉陵以0000000000行│   --   │李嘉陵犯藥事法第八十三條第一項之轉讓│
│    │日19時32分│鄉○○○街│      │動電話門號與李奇螢聯│        │禁藥罪，累犯，處有期徒刑陸月。      │
│    │後某時許  │李奇瑩朋友│      │絡後，前往前開地點無│        │                                    │
│    │          │住處      │      │償轉讓約500元之安非 │        │                                    │
│    │          │          │      │他命與李奇螢施用1次 │        │                                    │
│    │          │          │      │。                  │        │                                    │
├──┼─────┼─────┼───┼──────────┼────┼──────────────────┤
│ 2  │99年5月間 │花蓮縣花蓮│黃婉婷│黃婉婷以行動電話撥打│2,000元 │李嘉陵販賣第二級毒品，累犯，處有期徒│
│    │某日      │市○○街35│      │李嘉陵0000000000行動│        │刑貳年陸月，扣案Sony Ericsson行動電 │
│    │          │號5樓之1李│      │電話與李嘉陵聯絡後，│        │話壹支（IMEI：00000000-00 │
│    │          │嘉陵住處（│      │前往李嘉陵前開住處，│        │0000-0-00號）及0000000│
│    │          │下稱李嘉陵│      │李嘉陵遂以2,000元之 │        │二四○號行動電話門號SIM卡壹片，均沒 │
│    │          │住處）    │      │價格販賣安非他命與黃│        │收；未扣案販賣毒品所得新臺幣貳仟元沒│
│    │          │          │      │婉婷1次，並向黃婉婷 │        │收之，如全部或一部不能沒收時，以其財│
│    │          │          │      │收取2,000元。       │        │產抵償之。                          │
├──┼─────┼─────┼───┼──────────┼────┼──────────────────┤
│ 3  │99年5月27 │李嘉陵住處│林靜惠│林靜惠以行動電話撥打│500元   │李嘉陵販賣第一級毒品，累犯，處有期徒│
│    │日10時50分│          │      │李嘉陵0000000000行動│        │刑陸年，扣案Sony Ericsson行動電話壹 │
│    │後某時許  │          │      │電話與李嘉陵聯絡後，│        │支（IMEI：00000000-00九六 │
│    │          │          │      │前往李嘉陵住處，李嘉│        │一五-五-○七號）及0000000二四│
│    │          │          │      │陵遂以500元之價格販 │        │○號行動電話門號SIM卡壹片，均沒收； │
│    │          │          │      │賣海洛因與林靜惠1次 │        │未扣案販賣毒品所得新臺幣伍佰元沒收之│
│    │          │          │      │，並向林靜惠收取500 │        │，如全部或一部不能沒收時，以其財產抵│
│    │          │          │      │元。                │        │償之。                              │
├──┼─────┼─────┼───┼──────────┼────┼──────────────────┤
│ 4  │99年5月28 │李嘉陵住處│林靜惠│林靜惠以行動電話撥打│  --    │李嘉陵販賣第一級毒品，累犯，處有期徒│
│    │日8時16分 │          │      │李嘉陵0000000000行動│        │刑捌年，扣案Sony Ericsson行動電話壹 │
│    │後某時許  │          │      │電話與李嘉陵聯絡後，│        │支（IMEI：00000000-00九六 │
│    │          │          │      │前往李嘉陵住處，李嘉│        │一五-五-○七號）及0000000二四│
│    │          │          │      │陵遂以500元之價格販 │        │○號行動電話門號SIM卡壹片，均沒收。 │
│    │          │          │      │賣海洛因與林靜惠1次 │        │                                    │
│    │          │          │      │，惟林靜惠尚未將500 │        │                                    │
│    │          │          │      │元交給李嘉陵。      │        │                                    │
├──┼─────┼─────┼───┼──────────┼────┼──────────────────┤
│ 5  │99年5月31 │李嘉陵住處│林靜惠│林靜惠以行動電話撥打│  --    │李嘉陵販賣第一級毒品，累犯，處有期徒│
│    │日17時34分│          │      │李嘉陵0000000000行動│        │刑捌年，扣案Sony Ericsson行動電話壹 │
│    │後某時許  │          │      │電話與李嘉陵聯絡後，│        │支（IMEI：00000000-00九六 │
│    │          │          │      │前往李嘉陵住處，李嘉│        │一五-五-○七號）及0000000二四│
│    │          │          │      │陵遂以500元之價格販 │        │○號行動電話門號SIM卡壹片，均沒收。 │
│    │          │          │      │賣海洛因與林靜惠1次 │        │                                    │
│    │          │          │      │，惟林靜惠尚未將500 │        │                                    │
│    │          │          │      │元交給李嘉陵。      │        │                                    │
├──┼─────┼─────┼───┼──────────┼────┼──────────────────┤
│ 6  │99年5月28 │花蓮縣新城│陳正國│陳正國以行動電話撥打│600元   │李嘉陵販賣第二級毒品，累犯，處有期徒│
│    │日2時36分 │鄉○○○街│      │李嘉陵0000000000行動│        │刑貳年陸月，扣案Sony Ericsson行動電 │
│    │後某時許  │35號陳正國│      │與李嘉陵聯絡後，李嘉│        │話壹支（IMEI：00000000-00 │
│    │          │住處      │      │陵即前往陳正國住處，│        │0000-0-00號）及0000000│
│    │          │          │      │以600元之價格販賣安 │        │二四○號行動電話門號SIM卡壹片，均沒 │
│    │          │          │      │非他命與陳正國1次， │        │收；未扣案販賣毒品所得新臺幣陸佰元沒│
│    │          │          │      │並向陳正國收取600元 │        │收之，如全部或一部不能沒收時，以其財│
│    │          │          │      │。                  │        │產抵償之。                          │
├──┼─────┼─────┼───┼──────────┼────┼──────────────────┤
│ 7  │99年5月31 │李嘉陵住處│吳憶君│吳憶君以行動電話撥打│1,000元 │李嘉陵販賣第二級毒品，累犯，處有期徒│
│    │日4時54分 │          │      │李嘉陵0000000000行動│        │刑貳年陸月，扣案Sony Ericsson行動電 │
│    │後某時許  │          │      │電話與李嘉陵聯絡後，│        │話壹支（IMEI：00000000-00 │
│    │          │          │      │前往李嘉陵住處，李嘉│        │0000-0-00號）及0000000│
│    │          │          │      │陵遂以1,000元之價格 │        │二四○號行動電話門號SIM卡壹片，均沒 │
│    │          │          │      │販賣安非他命與吳憶君│        │收；未扣案販賣毒品所得新臺幣壹仟元沒│
│    │          │          │      │1次，並向吳憶君收取 │        │收之，如全部或一部不能沒收時，以其財│
│    │          │          │      │1,000元。           │        │產抵償之。                          │
├──┼─────┼─────┼───┼──────────┼────┼──────────────────┤
│ 8  │99年5月31 │李嘉陵住處│吳憶君│李嘉陵以0000000000號│  --    │李嘉陵犯藥事法第八十三條第一項之轉讓│
│    │日16時35分│          │      │行動電話門號與吳憶君│        │禁藥罪，累犯，處有期徒刑陸月。扣案So│
│    │後某時許  │          │      │聯絡後，吳憶君前往李│        │ny Ericsson行動電話壹支（IMEI：三五 │
│    │          │          │      │嘉陵住處，李嘉陵即無│        │000000-000000-0-00號 │
│    │          │          │      │償轉讓安非他命與吳憶│        │）及0000000000號行動電話門│
│    │          │          │      │君施用1次。         │        │號SIM卡壹片，均沒收。               │
├──┼─────┼─────┼───┼──────────┼────┼──────────────────┤
│ 9  │99年5月31 │李嘉陵住處│吳憶君│吳憶君以行動電話撥打│1,000元 │李嘉陵販賣第二級毒品，累犯，處有期徒│
│    │日19時前某│          │      │李嘉陵0000000000行動│        │刑貳年陸月，扣案Sony Ericsson行動電 │
│    │時許      │          │      │電話與李嘉陵聯絡後，│        │話壹支（IMEI：00000000-00 │
│    │          │          │      │前往李嘉陵住處，李嘉│        │0000-0-00號）及0000000│
│    │          │          │      │陵遂以1,000元之價格 │        │二四○號行動電話門號SIM卡壹片，均沒 │
│    │          │          │      │販賣安非他命與吳憶君│        │收；未扣案販賣毒品所得新臺幣壹仟元沒│
│    │          │          │      │1次，並向吳憶君收取 │        │收之，如全部或一部不能沒收時，以其財│
│    │          │          │      │1,000元，嗣吳憶君認 │        │產抵償之。                          │
│    │          │          │      │為李嘉陵所交付安非他│        │                                    │
│    │          │          │      │命給的量不足，要求李│        │                                    │
│    │          │          │      │嘉陵補足。          │        │                                    │
├──┼─────┼─────┼───┼──────────┼────┼──────────────────┤
│ 10 │99年5月27 │花蓮縣吉安│游建良│游建良以行動電話撥打│500元   │李嘉陵販賣第二級毒品，累犯，處有期徒│
│    │日16時46分│鄉太昌公園│      │李嘉陵0000000000行動│        │刑貳年陸月，扣案Sony Ericsson行動電 │
│    │後某時許  │          │      │電話與李嘉陵聯絡後，│        │話壹支（IMEI：00000000-00 │
│    │          │          │      │二人相約於太昌公園見│        │0000-0-00號）及0000000│
│    │          │          │      │面，李嘉陵遂以500元 │        │二四○號行動電話門號SIM卡壹片，均沒 │
│    │          │          │      │之價格販賣安非他命與│        │收；未扣案販賣毒品所得新臺幣伍佰元沒│
│    │          │          │      │游建良1次，並向游建 │        │收之，如全部或一部不能沒收時，以其財│
│    │          │          │      │良收取500元。       │        │產抵償之。                          │
├──┼─────┼─────┼───┼──────────┼────┼──────────────────┤
│ 11 │99年5月29 │花蓮縣吉安│游建良│游建良以行動電話撥打│500元   │李嘉陵販賣第二級毒品，累犯，處有期徒│
│    │日23時56分│鄉太昌公園│      │李嘉陵0000000000行動│        │刑肆年，扣案Sony Ericsson行動電話壹 │
│    │後某時許  │          │      │電話與李嘉陵聯絡後，│        │支（IMEI：00000000-00九六 │
│    │          │          │      │二人相約於太昌公園見│        │一五-五-○七號）及0000000二四│
│    │          │          │      │面，李嘉陵遂以500元 │        │○號行動電話門號SIM卡壹片，均沒收； │
│    │          │          │      │之價格販賣安非他命與│        │未扣案販賣毒品所得新臺幣伍佰元沒收之│
│    │          │          │      │游建良1次，並向游建 │        │，如全部或一部不能沒收時，以其財產抵│
│    │          │          │      │良收取500元。       │        │償之。                              │
├──┼─────┼─────┼───┼──────────┼────┼──────────────────┤
│ 12 │99年5月30 │李嘉陵住處│游建良│李嘉陵以0000000000號│  --    │李嘉陵犯藥事法第八十三條第一項之轉讓│
│    │日19時39分│          │      │行動電話門號與游建良│        │禁藥罪，累犯，處有期徒刑陸月。扣案So│
│    │後某時許  │          │      │聯絡後，游建良前往李│        │ny Ericsson行動電話壹支（IMEI：三五 │
│    │          │          │      │嘉陵住處，李嘉陵即無│        │000000-000000-0-00號 │
│    │          │          │      │償轉讓安非他命與游建│        │）及0000000000號行動電話門│
│    │          │          │      │良施用1次。         │        │號SIM卡壹片，均沒收。               │
├──┼─────┼─────┼───┼──────────┼────┼──────────────────┤
│ 13 │99年5月27 │李嘉陵住處│王哲偉│王哲偉以行動電話撥打│ 300元  │李嘉陵販賣第一級毒品，累犯，處有期徒│
│    │日19時47分│          │      │李嘉陵0000000000行動│        │刑陸年，扣案Sony Ericsson行動電話壹 │
│    │後某時許  │          │      │電話與李嘉陵聯絡後，│        │支（IMEI：00000000-00九六 │
│    │          │          │      │前往李嘉陵住處，李嘉│        │一五-五-○七號）及0000000二四│
│    │          │          │      │陵遂以300元之價格販 │        │○號行動電話門號SIM卡壹片，均沒收； │
│    │          │          │      │賣海洛因與王哲偉1次 │        │未扣案販賣毒品所得新臺幣參佰元沒收之│
│    │          │          │      │，並向王哲偉收取300 │        │，如全部或一部不能沒收時，以其財產抵│
│    │          │          │      │元。                │        │償之。                              │
├──┼─────┼─────┼───┼──────────┼────┼──────────────────┤
│ 14 │99年5月31 │李嘉陵住處│王哲偉│王哲偉以行動電話撥打│  --    │李嘉陵販賣第一級毒品，累犯，處有期徒│
│    │日20時25分│          │      │李嘉陵0000000000行動│        │刑捌年，扣案Sony Ericsson行動電話壹 │
│    │後某時許  │          │      │電話與李嘉陵聯絡後，│        │支（IMEI：00000000-00九六 │
│    │          │          │      │前往李嘉陵住處，李嘉│        │一五-五-○七號）及0000000二四│
│    │          │          │      │陵遂以500元之價格販 │        │○號行動電話門號SIM卡壹片，均沒收。 │
│    │          │          │      │賣海洛因與王哲偉1次 │        │                                    │
│    │          │          │      │，惟王哲偉尚未將500 │        │                                    │
│    │          │          │      │元交給李嘉陵。      │        │                                    │
├──┼─────┼─────┼───┼──────────┼────┼──────────────────┤
│ 15 │99年4月上 │花蓮縣花蓮│張沛鋒│徐國龍使用張沛鋒之行│ 500元  │李嘉陵販賣第一級毒品，累犯，處有期徒│
│    │旬某日    │市四維高中│      │動電話撥打李嘉陵0975│        │刑捌年，扣案Sony Ericsson行動電話壹 │
│    │          │附近      │      │144240行動電話與李嘉│        │支（IMEI：00000000-00九六 │
│    │          │          │      │陵聯絡後，張沛鋒、李│        │一五-五-○七號）及0000000二四│
│    │          │          │      │嘉陵及徐國龍之朋友前│        │○號行動電話門號SIM卡壹片，均沒收； │
│    │          │          │      │往四維高中附近見面，│        │未扣案販賣毒品所得新臺幣伍佰元沒收之│
│    │          │          │      │張沛鋒將500元委請徐 │        │，如全部或一部不能沒收時，以其財產抵│
│    │          │          │      │國龍朋友交付與李嘉陵│        │償之。                              │
│    │          │          │      │，李嘉陵則販賣價值50│        │                                    │
│    │          │          │      │0元之海洛因與張沛鋒 │        │                                    │
│    │          │          │      │。                  │        │                                    │
├──┼─────┼─────┼───┼──────────┼────┼──────────────────┤
│ 16 │99年5月間 │李嘉陵住處│張沛鋒│張沛鋒以行動電話撥打│   --   │李嘉陵轉讓第一級毒品，累犯，處有期徒│
│    │某日      │          │      │李嘉陵0000000000行動│        │刑陸月，扣案Sony Ericsson行動電話壹 │
│    │          │          │      │電話與李嘉陵聯絡後，│        │支（IMEI：00000000-00九六 │
│    │          │          │      │前往李嘉陵住處，李嘉│        │一五-五-○七號）及0000000二四│
│    │          │          │      │陵即無償轉讓海洛因與│        │○號行動電話門號SIM卡壹片，均沒收。 │
│    │          │          │      │張沛鋒施用1次。     │        │                                    │
├──┼─────┼─────┼───┼──────────┼────┼──────────────────┤
│ 17 │99年5月間 │李嘉陵住處│張沛鋒│張沛鋒以行動電話撥打│   --   │李嘉陵犯藥事法第八十三條第一項之轉讓│
│    │某日      │          │      │李嘉陵0000000000行動│        │禁藥罪，累犯，處有期徒刑陸月。扣案So│
│    │          │          │      │電話與李嘉陵聯絡後，│        │ny Ericsson行動電話壹支（IMEI：三五 │
│    │          │          │      │前往李嘉陵住處，李嘉│        │000000-000000-0-00號 │
│    │          │          │      │陵即無償轉讓安非他命│        │）及0000000000號行動電話門│
│    │          │          │      │與張沛鋒施用1次。   │        │號SIM卡壹片，均沒收。               │
├──┼─────┼─────┼───┼──────────┼────┼──────────────────┤
│ 18 │99年5月30 │李嘉陵住處│湯文貞│湯文貞以行動電話撥打│2,500元 │李嘉陵販賣第二級毒品，累犯，處有期徒│
│    │日14時19分│          │      │李嘉陵0000000000行動│        │刑貳年陸月，扣案Sony Ericsson行動電 │
│    │          │          │      │電話與李嘉陵聯絡後，│        │話壹支（IMEI：00000000-00 │
│    │          │          │      │前往李嘉陵住處，李嘉│        │0000-0-00號）及0000000│
│    │          │          │      │陵遂以2,500元之價格 │        │二四○號行動電話門號SIM卡壹片，均沒 │
│    │          │          │      │販賣海洛因與湯文貞1 │        │收；未扣案販賣毒品所得新臺幣貳仟伍佰│
│    │          │          │      │次，並向湯文貞收取2,│        │元沒收之，如全部或一部不能沒收時，以│
│    │          │          │      │500元。             │        │其財產抵償之。                      │
├──┼─────┼─────┼───┼──────────┼────┼──────────────────┤
│ 19 │99年5月31 │李嘉陵住處│張志文│張志文以行動電話撥打│   --   │李嘉陵販賣第二級毒品，累犯，處有期徒│
│    │日17時許  │          │      │李嘉陵0000000000行動│        │刑肆年，扣案Sony Ericsson行動電話壹 │
│    │          │          │      │電話與李嘉陵聯絡後，│        │支（IMEI：00000000-00九六 │
│    │          │          │      │於下班後前往李嘉陵住│        │一五-五-○七號）及0000000二四│
│    │          │          │      │處，李嘉陵遂以1,000 │        │○號行動電話門號SIM卡壹片，均沒收。 │
│    │          │          │      │元之價格販賣安非他命│        │                                    │
│    │          │          │      │與張志文1次，惟張志 │        │                                    │
│    │          │          │      │文尚未將1,000元交給 │        │                                    │
│    │          │          │      │李嘉陵。            │        │                                    │
├──┼─────┼─────┼───┼──────────┼────┼──────────────────┤
│ 20 │99年5月27 │花蓮縣花蓮│莊忠華│莊忠華以行動電話撥打│1,000元 │李嘉陵販賣第一級毒品，累犯，處有期徒│
│    │日19時21分│市北濱公園│      │李嘉陵0000000000行動│        │刑陸年，扣案Sony Ericsson行動電話壹 │
│    │後某時許  │砂石車專用│      │電話與李嘉陵聯絡後，│        │支（IMEI：00000000-00九六 │
│    │          │道        │      │二人約於前開北濱公園│        │一五-五-○七號）及0000000二四│
│    │          │          │      │砂石車專用道見面，李│        │○號行動電話門號SIM卡壹片，均沒收； │
│    │          │          │      │嘉陵遂以1,000元之價 │        │未扣案販賣毒品所得新臺幣壹仟元沒收之│
│    │          │          │      │格販賣海洛因與莊忠華│        │，如全部或一部不能沒收時，以其財產抵│
│    │          │          │      │1次，並向莊忠華收取 │        │償之。                              │
│    │          │          │      │1,000元。           │        │                                    │
├──┼─────┼─────┼───┼──────────┼────┼──────────────────┤
│ 21 │99年5月30 │李嘉陵住處│莊忠華│莊忠華以行動電話撥打│  --    │李嘉陵轉讓第一級毒品，累犯，處有期徒│
│    │日5時56分 │          │      │李嘉陵0000000000行動│        │刑陸月，扣案Sony Ericsson行動電話壹 │
│    │後某時許  │          │      │電話與李嘉陵聯絡後，│        │支（IMEI：00000000-00九六 │
│    │          │          │      │前往李嘉陵住處，李嘉│        │一五-五-○七號）及0000000二四│
│    │          │          │      │陵即無償轉讓海洛因與│        │○號行動電話門號SIM卡壹片，均沒收。 │
│    │          │          │      │莊忠華施用1次。     │        │                                    │
└──┴─────┴─────┴───┴──────────┴────┴──────────────────┘